【裁判字號】    98,訴,406
【裁判日期】    981231
【裁判案由】    違反槍砲彈藥刀械管制條例
【裁判全文】
臺灣士林地方法院刑事判決               98年度訴字第406號
公  訴  人  臺灣士林地方法院檢察署檢察官
被      告  甲○○
選任辯護人  舒建中律師
上列被告因違反槍砲彈藥刀械管制條例案件，經檢察官提起公訴
（98年度偵字第14400 號），本院判決如下：
    主  文
甲○○犯非法持有可發射子彈具有殺傷力之改造手槍罪，處有期
徒刑肆年，併科罰金新臺幣捌萬元，罰金如易服勞役，以新臺幣
仟元折算壹日。
扣案如附表所示之物沒收。
    事  實
一、甲○○明知可發射子彈具有殺傷力之改造手槍、具殺傷力之
    子彈，均為槍砲彈藥刀械管制條例所管制之物品，未經許可
    ，不得無故持有，竟基於非法持有具殺傷力之改造手槍、具
    殺傷力之子彈之犯意，於民國98年10月18日14時30分許，在
    臺北縣蘆洲市○○路旁，以新臺幣8 萬元之代價，向姓名年
    籍不詳、綽號「貢丸」之成年男子購買取得具有殺傷力之仿
    BERETTA 廠92FS型半自動手槍製造、換裝土造金屬槍管而成
    之改造手槍2 支（槍枝管制編號分別為0000000000號、0000
    000000號）及具有殺傷力之金屬彈殼組合直徑8.9 ±0.5 mm
    金屬彈頭而成之非制式子彈2 顆（原購買30顆，其中28顆不
    具殺傷力）而無故持有之，並放置於所騎乘之車牌號碼9HW-
    176 號機車之置物箱。嗣於同日15時許，騎乘上開機車行經
    臺北市○○區○○路與延平北路口時，因形跡可疑為警查獲
    ，並扣得上開具有殺傷力之改造手槍2 支、子彈2 顆，及其
    他不具殺傷力之子彈28顆。
二、案經臺北市政府警察局士林分局報告臺灣士林地方法院檢察
    署檢察官偵查起訴。
    理  由
壹、程序部分：
    按被告以外之人於審判外之言詞或書面陳述，除法律有規定
    者外，不得作為證據；又被告以外之人於審判外之陳述，雖
    不符合刑事訴訟法第159條之1至第159條之4之規定，但經當
    事人於審判程序同意作為證據，法院審酌該言詞陳述或書面
    陳述作成時之情況，認為適當者，亦得為證據。當事人、代
    理人或辯護人於法院調查證據時，知有第159條第1項不得為
    證據之情形，而未於言詞辯論終結前聲明異議者，視為有前
    項之同意，刑事訴訟法第159條第1項及第159條之5分別定有
    明文。本判決後述所引用之供述證據，當事人、辯護人於本
    院準備程序及審判期日均表示無意見而不予爭執，且迄言詞
    辯論終結前均未聲明異議，本院審酌上開證據資料製作時之
    情況，尚無違法不當及證明力明顯過低之瑕疵，亦認為以之
    作為證據應屬適當，揆諸前開規定，爰逕依刑事訴訟法第15
    9條之5規定，認前揭證據資料均例外有證據能力。
貳、實體部分：
一、前揭事實業據被告甲○○坦承不諱，並有臺北市政府警察局
    保安警察大隊自願受搜索同意書、搜索扣押筆錄、扣押物品
    目錄表各1 份、採證照片2 幀附卷可稽（偵查卷第29頁至第
    32頁、第61頁），及扣案之改造手槍與子彈可資佐證。且上
    開改造手槍2 枝、子彈30顆經內政部警政署刑事警察局以檢
    視法、性能檢驗法、試射法鑑驗結果：(一)送鑑手槍2 枝（槍
    枝管制編號0000000000號、0000000000號），認均係改造手
    槍，皆由仿BERETTA 廠92FS型半自動手槍製造、換裝土造金
    屬槍管而成，擊發功能正常，可供擊發適用之子彈使用，認
    都具殺傷力；(二)送鑑子彈30顆，認均係非制式子彈，由金屬
    彈殼組合直徑8.9 ±0.5 mm金屬彈頭而成，先經採樣10顆試
    射結果，其中1 顆可擊發，認具殺傷力，另9 顆雖可擊發，
    惟發射動能不足，認不具殺傷力，嗣未經試射之其餘子彈20
    顆，經本院再送鑑定結果，其中1 顆可擊發，認具殺傷力，
    16顆雖可擊發，惟發射動能不足，認不具殺傷力，餘3 顆則
    無法擊發，認亦不具殺傷力等情，有該局98年11月11日刑鑑
    字第0980145569號槍彈鑑定書、98年12月17日刑鑑字第0980
    168240號函各1 份在卷可稽（偵查卷第190 頁至第193 頁、
    本院訴字卷第31頁），足認扣案上開改造手槍2 枝及子彈30
    顆中之其中2 顆，均具有殺傷力，分別屬於槍砲彈藥刀械管
    制條例第4 條第1 項第1 、2 款所稱之槍砲及彈藥，可徵被
    告自白與事實相符，堪可採信。故本件被告犯行，事證明確
    ，堪以認定，應依法論科。
二、核被告所為，係犯槍砲彈藥刀械管制條例第8 條第4 項之非
    法持有可發射子彈具有殺傷力之改造手槍罪、同條例第12條
    第4 項之非法持有子彈罪。被告以一持有行為，同時持有槍
    枝、子彈，為一行為觸犯前述槍砲彈藥刀械管制條例第8 條
    第4 項、第12條第4 項之罪，為想像競合犯，應依刑法第55
    條前段規定，從一重之槍砲彈藥刀械管制條例第8 條第4 項
    之非法持有可發射子彈具有殺傷力之改造手槍罪處斷。爰審
    酌被告前因違反槍砲彈藥刀管制條例案件經臺灣板橋地方法
    院判處有期徒刑3 年2 月，提起上訴後，甫於98年6 月5 日
    經臺灣高等法院駁回上訴，有臺灣高等法院被告前案紀錄表
    附卷可稽，被告前涉犯同條例之罪已經法院判罪處刑，雖尚
    未確定，竟仍不知警惕，猶自稱好奇欲收藏而購入法所禁止
    持有之改造手槍、子彈，以渠持有槍枝、子彈數量，對社會
    治安戕害非輕，及其犯罪之手段、持有槍彈之期間，暨犯後
    坦承犯行，尚知悔悟等一切情狀，量處如主文所示之刑，並
    就併科罰金部分，諭知易服勞役之折算標準。
三、另按槍砲彈藥刀械管制條例槍砲彈藥刀械管制條例第18條第
    4 項關於自白減免其刑之規定，必須供述全部槍砲、彈藥之
    來源及去向，因而查獲或因而防止重大危害治安事件之發生
    者，始有適用。所謂查獲，係指依其自白，查獲槍砲、彈藥
    之來源及去向而言，不包括自己持有被查獲之情形在內（最
    高法院97年度臺上字第6141號判決參照）。查被告於偵查、
    審判中雖自白上開為警查獲之槍、彈係向綽號「貢丸」之成
    年男子購買，並於本院具狀供述綽號「貢丸」之男子，係駕
    駛車牌號碼HT-8679 號之黑色福特天王星轎車，惟迄本案辯
    論終結，並未因被告上開供述而破獲綽號「貢丸」之人持有
    或寄藏槍、彈，亦無其他事證堪認因被告自白供出槍、彈來
    源因而防止重大危害治安事件之發生，揆諸上開最高法院見
    解，尚難認本件有槍砲彈藥刀械管制條例第18條第4 項前段
    減刑規定之適用，併此敘明。
四、扣案可發射子彈具殺傷力之仿BERETTA 廠92FS型半自動手槍
    改造之手槍2 支（槍枝管制編號0000000000號、0000000000
    號），屬違禁物，應依刑法第38條第1 項第1 款規定宣告沒
    收。至扣案原具有殺傷力之子彈2 顆，雖亦屬違禁物，然於
    鑑定時已試射擊發，不具有子彈之完整結構，失去其效能，
    堪認已滅失，爰不予宣告沒收。另不具殺傷力之子彈28顆，
    與被告犯罪無關，復已送驗擊發用罄，爰不諭知沒收，附此
    敘明。
據上論斷，應依刑事訴訟法第299 條第1 項前段，槍砲彈藥刀械
管制條例第8 條第4 項、第12條第4 項，刑法第11條前段、第55
條、第42條第3項前段、第38條第1項第1款，判決如主文。
本案經檢察官簡志龍到庭執行職務。
中    華    民    國    98    年    12    月    31    日
                  刑事第六庭  審判長法  官  杜惠錦
                                    法  官  黃欣怡
                                    法  官  梁哲瑋
以上正本證明與原本無異。
如不服本判決應於收受判決後10日內向本院提出上訴書狀，並應
應敘述具體理由。其未敘述上訴理由者，應於上訴期間屆滿後20
日內向本院補提理由書(均須按他造當事人之人數附繕本)「切勿
逕送上級法院」。
                                    書記官  白孝慈
中    華    民    國    98    年    12    月    31    日
附錄本案論罪科刑法條全文：
槍砲彈藥刀械管制條例第8條
未經許可，製造、販賣或運輸鋼筆槍、瓦斯槍、麻醉槍、獵槍、
空氣槍或第4 條第1 項第1 款所定其他可發射金屬或子彈具有殺
傷力之各式槍砲者，處無期徒刑或5 年以上有期徒刑，併科新臺
幣1 千萬元以下罰金。
未經許可，轉讓、出租或出借前項所列槍枝者，處 5 年以上有期
徒刑，併科新臺幣 1 千萬元以下罰金。
意圖供自己或他人犯罪之用，而犯前二項之罪者，處無期徒刑或
 7 年以上有期徒刑，併科新臺幣 1 千萬元以下罰金。
未經許可，持有、寄藏或意圖販賣而陳列第 1 項所列槍枝者，處
 3 年以上10年以下有期徒刑，併科新臺幣700 萬元以下罰金。
第 1 項至第 3 項之未遂犯罰之。
槍砲彈藥刀械管制條例第12條
未經許可，製造、販賣或運輸子彈者，處 1 年以上 7 年以下有
期徒刑，併科新台幣 500 萬元以下罰金。
未經許可，轉讓、出租或出借子彈者，處 6 月以上 5 年以下有
期徒刑，併科新台幣 300 萬元以下罰金。
意圖供自己或他人犯罪之用，而犯前二項之罪者，處 3 年以上
10 年以下有期徒刑，併科新台幣 700 萬元以下罰金。
未經許可，持有、寄藏或意圖販賣而陳列子彈者，處 5 年以下有
期徒刑，併科新台幣 300 萬元以下罰金。
第 1 項至第 3 項之未遂犯罰之。
附表：
一、具有殺傷力之仿BERETTA 廠92FS型半自動手槍製造、換裝土
    造金屬槍管而成之改造手槍貳支（槍枝管制編號分別為0000
    000000號、0000000000號）。


司法院資訊處製作；財團法人民間司法改革基金會備份。
